【裁判字號】    97,上訴,371
【裁判日期】    970530
【裁判案由】    偽造文書等
【裁判全文】
臺灣高等法院高雄分院刑事判決         97年度上訴字第371號
上  訴  人  臺灣高雄地方法院檢察署檢察官
被      告  甲○○
                    現
上列上訴人因被告偽造文書等案件，不服臺灣高雄地方法院96年
度易字第3347號中華民國97年1 月15日第一審判決（起訴案號：
臺灣高雄地方法院檢察署96年度偵字第23837 號、第28254 號，
併辦案號：同署97年度偵字第1684號），提起上訴，本院判決如
下：
     主  文
原判決就附表編號1 、2 及2-1 所犯之連續行使偽造私文書罪暨
定執行刑部分，均撤銷。
甲○○犯連續行使偽造私文書罪（附表編號1 、2 及2-1 部分）
，累犯，處有期徒刑壹年貳月，減為有期徒刑柒月。買賣合約書
上偽造之「己○○」署名貳枚及扣案之「己○○」國民身分證影
本壹紙，均沒收。
其他上訴駁回。
上開撤銷改判部分所處之刑；與上訴駁回部分所處如附表編號3
至14之3 所示之刑，應執行有期徒刑參年玖月，附表編號1 、2-
1、3、4 、5 、6 、8 、10所示偽造之「戊○○」、「己○○」
署押，及扣案之「己○○」國民身分證影本壹紙，均沒收。
    事  實
一、甲○○前因竊盜案件，經原審法院以94年度簡上字第270 號
    判處有期徒刑4 月確定，於民國95年4 月19日縮刑期滿執行
    完畢（同年月20日出監）；又因竊盜、贓物等案件，分別經
    原審法院以95年度易字第162 號、95年度簡字第3411號判處
    有期徒刑8 月、4 月確定，二罪接續執行，於95年7 月12日
    再度入監服刑，於96年6 月29日縮刑期滿執行完畢。
二、甲○○基於為自己不法所有之概括犯意，分別於附表編號1
    、2 及2-1 所示時間、地點，以附表編號1 、2 及2-1 所示
    之犯罪方式，連續竊取附表編號1 、2 及2-1 所示被害人之
    物品，其間並連續偽造己○○之署押各1 枚（共2 枚）於買
    賣合約書上而持以行使該偽造之私文書，足以生損害於呂學
    能夫婦及己○○等人。
三、甲○○又另行基於為自己不法所有之犯意，分別於附表編號
    3 至14-3所示時間、地點，以附表編號3 至14-3所示之犯罪
    方式，竊取附表編號3 至14-3所示被害人之物品，其間並偽
    造戊○○、己○○等人之署押於附表所示之文書上以為行使
    ，足以生損害於戊○○及己○○等人。
四、案經被害人訴由內政部警政署保安警察大隊第三總隊第二大
    隊暨高雄縣警察局林園分局報請臺灣高雄地方法院檢察署檢
    察官偵查起訴。
     理  由
一、上揭事實，業據被告於本院及原審審理中坦承不諱，並經證
    人徐德鴻、顏順隆、許成隆、乙○○、戊○○、沈煥智、葉
    正涼、呂學能、蔡誌明及己○○、黃光永、王志成、陳愛琴
    、陳銘德、黃盛民、丁○○、丙○○、李香蓉及王典佑等人
    分別於警詢、偵訊及原審審理中證述綦詳，復有己○○身份
    證影本1 份、贓物保管切決書、車輛協尋單、廢機動車輛回
    收管制聯單、過磅單、收據及現場照片等在卷為證，是被告
    之自白應與事實相符，足堪採信。
二、(一)核被告就附表一編號1 、2 及2-1 所為，係犯刑法第320
    條第1 項之竊盜罪及刑法第216 條、第210 條之行使偽造私
    文書罪（按被告行為後，上開條文中關於罰金刑最低額部分
    ，依95年7 月1 日修正生效後之刑法第33條第5 款規定為「
    罰金：新台幣一千元以上，以百元計算之」，較舊法所定罰
    金最低額為「銀元一元以上」為重，經比較新舊法之結果，
    自以修正前規定較有利於行為人，是依刑法第2 條第1 項前
    段規定，應適用行為時之法律）。被告偽造「己○○」署名
    ，為偽造私文書之部分行為，偽造私文書之低度行為，復為
    行使之高度行為所吸收，故均不另論罪。被告利用不知情之
    拖車司機為竊車行為，為間接正犯。被告先後3 次竊盜及2
    次行使偽造私文書犯行，時間緊接，觸犯構成要件相同之罪
    名，顯係基於概括之犯意為之，爰依修正前刑法第56條連續
    犯之規定論以一罪，並加重其刑。被告所犯連續竊盜罪、行
    使偽造私文書等罪間，有方法、目的之牽連關係，應依修正
    前刑法第55條後段規定，從一重之連續行使偽造私文書罪處
    斷（被告行為後，刑法第55條、第56條之牽連犯及連續犯規
    定，業於94年1 月7 日修正公布刪除，並於95年7 月1 日施
    行，則被告之犯行，因行為後新法業已刪除牽連犯、連續犯
    之規定，此刪除雖非犯罪構成要件之變更，但顯已影響行為
    人刑罰之法律效果，自屬法律有變更，依新法第2 條第1 項
    規定，比較新、舊法結果，仍應適用較有利於被告之行為時
    法律即舊法論以牽連犯、連續犯）。又被告前因竊盜案件，
    經原審法院以94年度簡上字第270 號判處有期徒刑4 月確定
    ，於95年4 月19日執行完畢（同年月20日出監），有臺灣高
    等法院被告前案紀錄表可稽，其於刑之執行完畢後，5 年以
    內故意再犯有期徒刑以上之罪，為累犯，應依修正前刑法第
    47條規定加重其刑（按修正後刑法第47條第1 項之累犯要件
    已有限縮為故意再犯者，而非僅屬文字修正，因而比較新舊
    法結果，固以新法即裁判時之法律較被告有利，但為免與上
    開實體法條分割適用，經整體綜合比較後，仍以被告行為時
    之法律為據）。又被告所犯附表編號2-1 所示之犯罪事實，
    因與起訴之附表編號1 、2 部分有裁判上之一罪關係，為起
    訴效力所及，本院自得併予審理，合此敘明。(二)另附表編號
    3 之行政院環保署廢機動車輛回收管制四聯單上之「領據暨
    切結欄」，足以表示簽名者放棄車輛所有權，並切結所檢附
    之文件均與正本相符之意；編號5 、6 之免用統一發票收據
    ，除為交易金額之證明外，其上載有銀貨兩訖字樣，亦足以
    表示簽名者受領出售所得價款之意，均具有私文書之性質。
    至編號4 、5 、6 、8 之過磅單，於其上「客戶名稱」欄簽
    名，僅單純為姓名之表示，並不具一定之文意，應只論以偽
    造署押罪。是核被告就附表編號3 至11、13、14-2之竊盜行
    為，除均係犯刑法第320 條第1 項之竊盜罪；被告就附表編
    號12、14-1、14-3之竊盜行為，均係犯同條第3 項、第1 項
    之竊盜未遂罪。被告就附表編號3 、10所犯行使偽造私文書
    部分，均另犯刑法第216 條、第210 條之行使偽造私文書罪
    ，該等偽造「戊○○」、「己○○」署名，為偽造私文書之
    部分行為，偽造私文書之低度行為，復為行使之高度行為所
    吸收，均不另論罪。被告就附表編號4 、8 之偽造署押行為
    ，均另犯刑法第217 條之偽造署押罪。被告就附表編號5 、
    6 之所示之行使偽造私文書及偽造署押之行為，均另犯刑法
    第216 條、210 條之行使偽造私文書罪及第217 條之偽造署
    押罪，該等偽造「己○○」署名，為偽造私文書之部分行為
    ，偽造私文書後進而行使，偽造行為為行使行為所吸收，均
    不另論罪；又此部分其以出售所竊車輛之目的，接連在免用
    統一發票收據及過磅單上偽造「己○○」之署名，係一行為
    觸犯行使偽造私文書罪、偽造署押罪，為想像競合犯，應從
    一重之行使偽造私文書罪處斷。被告利用不知情之拖車司機
    為竊車行為，為間接正犯。被告所犯上開附表編號3 至14-3
    所示各罪，犯意各別，行為獨立，應予分論併罰。再被告前
    因竊盜、贓物等案件，分別經原審法院以95年度易字第162
    號、95年度簡字第3411號判處有期徒刑8 月、4 月確定，2
    罪接續執行，於96年6 月29日執行完畢，有上揭前案紀錄表
    可稽，其於刑之執行完畢後，5 年內再故意犯本件此部分有
    期徒刑以上之數罪，均為累犯，應加重其刑。又被告就附表
    編號12、14-1、14-3之竊盜行為雖已著手，但未生犯罪結果
    ，為未遂犯，按既遂犯之刑減輕之，並與上開累犯加重事由
    先加後減之。
三、被告上開所涉行使偽造私文書之犯行，業為起訴書犯罪事實
    欄記載甚明，應為起訴效力所及，其論罪法條雖未論及於此
    ，應係檢察官漏引，且就此部分亦已經原審法院當庭踐行告
    知程序，並經公訴人當庭補充，本院自得予以審理。又起訴
    意旨固以被告行使己○○國民身分證，藉以出售所竊車輛，
    認被告尚涉犯刑法第216 條、第212 條之行使偽造特種文書
    罪，惟被告否認有何偽、變造己○○國民身分證影本之行為
    ，遍閱卷證，亦查無該身分證影本係偽、變造之證據，況證
    人己○○於警詢時亦證稱：該身分證影本上之相片、年籍資
    料等確係其本人無誤等語，參以起訴書就此部分，即起訴書
    犯罪事實欄(一)、(三)並未記載被告行使之己○○國民身分證影
    本係偽造或變造，應認行使偽造特種文書部分，不在起訴範
    圍，應係檢察官誤引論罪法條，併此敘明。又公訴人就附表
    編號2-1 部分，認被告另涉有刑法第337 條侵占遺失物（指
    己○○國民身分證影本）罪乙事；惟查，扣案己○○國民身
    分證影本，固為真正（非變造、偽造者），但據被告於警詢
    中供稱：該身份證影本係一家不知名古物商交予等語，而被
    害人己○○於警詢中亦稱：未遺失該身份證影本等語（見警
    詢卷(一)第44頁反面），是無從證明該身份證影本係遭遺失後
    由被告所侵占，亦即此部分之犯罪不能證明，惟公訴人認此
    部分與上開已論罪部分有裁判上一罪，爰不另為無罪之諭知
    ，一併敘明。
四、原審就被告犯附表編號1 、2 所示部分予以論罪科刑，固非
    無見；惟查，原審就附表編號2-1 所示之犯罪，未及審酌，
    容有不當。公訴人上訴意旨指摘原判決量刑不當，雖無理由
    ，惟原判決此部分既有上開可議之處，自應由本院原判決關
    於此部分（連同應執行刑）撤銷改判。爰審酌被告年輕力壯
    ，不務正業，連續竊取他人財物，誠屬不該，惟念被告事後
    坦承犯行，態度良好等一切情況，量處有期徒刑1 年2 月。
    又被告就附表一編號1 、2 及2-1 所為，其犯罪時間均在96
    年4 月24日之前，依中華民國九十六年罪犯減刑條例第2 條
    第1 項之規定，合於減刑條件，爰併依同條例第2 條第1 項
    第3 款之規定，減其宣告刑二分之一即為有期徒刑7 月，並
    與後述之上訴駁回部分，合定其應執行刑為有期徒刑3 年9
    月。另附表編號1 及2-1 所示偽造之「己○○」署押各1 枚
    ，應依刑法第219 條規定，不問屬於犯人與否，宣告沒收之
    ；另扣案「己○○」國民身分證影本1 紙，為被告所有且供
    犯罪所用之物，依刑法第38條第1 項第2 款規定宣告沒收。
五、原審就附表除編號1 、2 及2-1 以外所示部分即附表編號3
    至14-3認被告罪證明確，因而適用刑法第320 條第1 項、第
    3 項、第216 條、第210 條、第217 條，刑法第55條、第47
    條第1 項、（漏引第25條）、第51條第5 款、第219 條、第
    38條第1 項第2 款，刑法施行法第1 條之1 等規定，並審酌
    被告法治觀念薄弱，正值青壯，卻不思憑己力獲取所需，前
    有2 件竊盜素行，竟分別於各該前案執行完畢未久，即再犯
    附表編號3 至14-3之罪，任意竊取他人車輛，加以變賣求現
    ，足見並無悔改之心，所為嚴重危害他人財產法益，破壞社
    會治安，且為掩飾犯行，更於銷贓過程中，多次偽冒他人名
    義，亦無可取，惟念其犯罪手段尚屬平和，及犯後坦承犯行
    ，態度尚可（按被告於本院審理中已與被害人戊○○達成賠
    償和解）等一切情狀，分別量處如附表編號3 至14-3所示之
    刑，以資懲儆。並敘明於附表編號3 、4 、5 、6 、8 、10
    所示偽造之「戊○○」、「己○○」署押，應依刑法第219
    條規定，不問屬於犯人與否，宣告沒收之；另扣案「己○○
    」國民身分證影本1 紙，為被告所有供犯罪所用之物，依刑
    法第38條第1 項第2 款規定，亦應併予沒收。核其認事用法
    ，並無不合，量刑亦屬允當。公訴人就此部分循被害人戊○○請求上訴之意旨，指摘原判決量刑過輕，為無理由，應予
    駁回。
據上論斷，應依刑事訴訟法第368 條、第369 條前段、第364 條
、第299 條、第273 條之1 ，修正前刑法第56條、第320 條第1
項、第216 條、第210 條，第55條、第47條第1 項，刑法第51條
第5 款、第219 條、第38條第1 項第2 款，罰金罰鍰提高標準條
例第1 條前段，中華民國九十六年罪犯減刑條例第2 條第1 項第
3 款、第7 條，判決如主文。
本案經檢察官王登榮到庭執行職務。
中    華    民    國    97    年    5     月    30    日
                  刑事第四庭    審判長法  官  蕭權閔
                                      法  官  陳吉雄
                                      法  官  吳進寶
以上正本證明與原本無異。
如不服本判決應於收受本判決後10日內向本院提出上訴書狀，其
未敘述上訴理由者，並得於提起上訴後10日內向本院補提理由書
狀（均須按他造當事人之人數附繕本）「切勿逕送上級法院」。
中    華    民    國    97    年    5     月    30    日
                                      書記官  林佳蓉
附表：
┌──┬────┬─────┬─────────┬────┬───────┐
│編號│犯罪時間│犯罪地點  │犯罪方式          │所竊物品│所犯罪名、量刑│
│    │        │          │                  │        │及沒收        │
├──┼────┼─────┼─────────┼────┼───────┤
│1   │95年6 月│高雄市小港│利用不知情之拖車司│五十鈴貨│犯連續行使偽造│
│    │2 日    │區○○路與│機（姓名不詳）竊取│車1 輛（│私文書罪，累犯│
│    │        │孔鳳路口  │許洧銅所有之貨車，│車牌號碼│，處有期徒刑壹│
│    │        │          │隨後賣予不知情之「│：ZO-637│年貳月，減為有│
│    │        │          │溢煌中古商行」負責│，引擎號│期徒刑柒月，買│
│    │        │          │人呂學能、陳愛琴夫│碼：4JB1│賣合約書上偽造│
│    │        │          │婦，並持己○○之國│-36653號│之「己○○」署│
│    │        │          │民身分證影本，假冒│）      │名貳枚、扣案之│
│    │        │          │己○○名義，在廢車│        │己○○國民身分│
│    │        │          │買賣合約書上偽造「│        │證影本壹紙，均│
│    │        │          │己○○」之署名1 枚│        │沒收。        │
│    │        │          │並持以行使，足生損│        │              │
│    │        │          │害於呂學能夫婦及楊│        │              │
│    │        │          │文雄。            │        │              │
├──┼────┼─────┼─────────┼────┤              │
│2   │95年6 月│高雄縣仁武│利用不知情之拖車司│賓士自用│              │
│    │19日    │鄉八卦村八│機（姓名不詳）竊取│小客車1 │              │
│    │        │德一路142 │黃陳明媛所有、其夫│輛（車牌│              │
│    │        │號對面    │黃盛民所使用之賓士│號碼：SY│              │
│    │        │          │車，隨後賣予不知情│-3877號 │              │
│    │        │          │之呂學能、陳愛琴夫│，引擎號│              │
│    │        │          │婦。              │碼：1029│              │
│    │        │          │                  │1203號）│              │
│    │        │          │                  │        │              │
├──┼────┼─────┼─────────┼────┤              │
│    │95年5月 │高雄市小港│徒手竊取護薪國際貿│車號ZO-6│              │
│2-1 │25日下午│區○○路與│易公司之車號ZO-637│37號大貨│              │
│    │2時     │孔鳳路口  │號大貨車，復於95  │車      │              │
│    │        │          │年5 月間以拾得之楊│        │              │
│    │        │          │文雄身份證影本，假│        │              │
│    │        │          │冒己○○名義將上開│        │              │
│    │        │          │車輛出賣予陳愛琴，│        │              │
│    │        │          │並在買賣合約書上偽│        │              │
│    │        │          │造「己○○」之署名│        │              │
│    │        │          │1 枚並持以行使，足│        │              │
│    │        │          │生損害於陳愛琴及楊│        │              │
│    │        │          │文雄。            │        │              │
├──┼────┼─────┼─────────┼────┼───────┤
│3   │96年7 月│高雄市前鎮│利用不知情之「隆有│福特六合│犯竊盜罪，累犯│
│    │5 日上午│區○○○路│環保有限公司」司機│白色箱型│，處有期徒刑伍│
│    │10時許  │196 號前停│許成隆，竊取戊○○│車 1輛（│月；又犯行使偽│
│    │        │車格內    │所有之車輛，並以7 │車牌號碼│造私文書罪，累│
│    │        │          │千元之代價，售予不│：YE-897│犯，處有期徒刑│
│    │        │          │知情之該公司負責人│6 號，引│肆月，行政院環│
│    │        │          │顏順隆，且持己○○│擎號碼：│保署廢機動車輛│
│    │        │          │之國民身分證影本，│R270150C│回收管制四聯單│
│    │        │          │自稱己○○，佯稱係│號）    │上偽造之「陳敏│
│    │        │          │受戊○○委託，代為│        │釧」署名壹枚、│
│    │        │          │出售該車，而在行政│        │扣案之己○○國│
│    │        │          │院環保署廢機動車輛│        │民身分證影本壹│
│    │        │          │回收管制四聯單上之│        │紙，均沒收。  │
│    │        │          │「領據暨切結欄」偽│        │              │
│    │        │          │造「戊○○」之署名│        │              │
│    │        │          │1 枚並持以行使，足│        │              │
│    │        │          │生損害於環保署對廢│        │              │
│    │        │          │車管理之正確性、隆│        │              │
│    │        │          │有環保有限公司及陳│        │              │
│    │        │          │敏釧。            │        │              │
├──┼────┼─────┼─────────┼────┼───────┤
│4   │96年7 月│高雄縣鳳山│利用不知情之拖車司│3.5 噸小│犯竊盜罪，累犯│
│    │12日    │市○○○路│機劉寬義竊取不詳姓│貨車1 輛│，處有期徒刑伍│
│    │        │          │名之人所有、未懸掛│        │月；又犯偽造署│
│    │        │          │車牌之貨車，載往高│        │押罪，累犯，處│
│    │        │          │雄縣大寮鄉○○路13│        │有期徒刑參月，│
│    │        │          │9 之143 號1 樓「元│        │上淦企業社過磅│
│    │        │          │榮源企業有限公司」│        │單上偽造之「楊│
│    │        │          │，將車輛售予該公司│        │文雄」署名壹枚│
│    │        │          │負責人劉世仁，並假│        │，沒收。      │
│    │        │          │冒己○○名義，陪同│        │              │
│    │        │          │劉世仁前往上淦企業│        │              │
│    │        │          │社過磅後，在過磅單│        │              │
│    │        │          │上「客戶名稱」欄偽│        │              │
│    │        │          │造「己○○」之署名│        │              │
│    │        │          │1枚 ，足生損害於楊│        │              │
│    │        │          │文雄。            │        │              │
├──┼────┼─────┼─────────┼────┼───────┤
│ 5  │96年7 月│高雄縣鳳山│利用不知情之「惠鋒│白色中華│犯竊盜罪，累犯│
│    │26日早上│市○○街  │拖吊有限公司」司機│堅達自小│，處有期徒刑伍│
│    │9 時許  │          │黃光永，竊取不詳姓│貨車1 輛│月；又犯行使偽│
│    │        │          │名之人所有、未懸掛│        │造私文書罪，累│
│    │        │          │車牌之貨車，載往高│        │犯，處有期徒刑│
│    │        │          │雄市小港區○○○路│        │肆月，過磅單及│
│    │        │          │60號「利隆興業有限│        │收據上偽造之「│
│    │        │          │公司」，以13870 元│        │己○○」署名各│
│    │        │          │之代價，將車輛售予│        │壹枚，均沒收。│
│    │        │          │該公司員工徐定宏，│        │              │
│    │        │          │並假冒己○○名義，│        │              │
│    │        │          │在該公司之過磅單「│        │              │
│    │        │          │客戶名稱」欄及免用│        │              │
│    │        │          │統一發票收據上偽造│        │              │
│    │        │          │「己○○」之署名各│        │              │
│    │        │          │1枚 ，足生損害於楊│        │              │
│    │        │          │文雄。            │        │              │
├──┼────┼─────┼─────────┼────┼───────┤
│ 6  │96年7 月│高雄縣林園│利用不知情「惠鋒拖│藍色福特│犯竊盜罪，累犯│
│    │26日下午│鄉○○路3 │吊有限公司」司機黃│載卡多自│，處有期徒刑伍│
│    │3 時許  │段        │光永，竊取不詳姓名│小貨車1 │月；又犯行使偽│
│    │        │          │之人所有、未懸掛車│輛      │造私文書罪，累│
│    │        │          │牌之貨車，載往「利│        │犯，處有期徒刑│
│    │        │          │隆興業有限公司」，│        │肆月，過磅單及│
│    │        │          │以23940 元之代價，│        │收據上偽造之「│
│    │        │          │將車輛售予該公司員│        │己○○」署名各│
│    │        │          │工徐定宏，並假冒楊│        │壹枚，均沒收。│
│    │        │          │文雄名義，在該公司│        │              │
│    │        │          │之過磅單「客戶名稱│        │              │
│    │        │          │」欄及免用統一發票│        │              │
│    │        │          │收據上偽造「己○○│        │              │
│    │        │          │」之署名各1 枚，足│        │              │
│    │        │          │生損害於己○○。  │        │              │
├──┼────┼─────┼─────────┼────┼───────┤
│ 7  │96年7 月│高雄市小港│利用不知情之「惠鋒│藍色中華│犯竊盜罪，累犯│
│    │28日中午│區○○○路│拖吊有限公司」司機│得利卡貨│，處有期徒刑伍│
│    │12時15分│          │陳銘德，竊取丙○○│車1 輛，│月。          │
│    │許      │          │所有、其弟施憲倫使│（車牌號│              │
│    │        │          │用之貨車，載往「元│碼：ZH-4│              │
│    │        │          │榮源企業有限公司」│580號） │              │
│    │        │          │，將車輛售予該公司│        │              │
│    │        │          │負責人劉世仁。    │        │              │
├──┼────┼─────┼─────────┼────┼───────┤
│ 8  │96年8 月│高雄縣鳳山│利用不知情之「惠鋒│黃色小貨│犯竊盜罪，累犯│
│    │1 日早上│市○○街高│拖吊有限公司」司機│車1 輛  │，處有期徒刑伍│
│    │8 時37分│速公路涵洞│陳銘德，竊取不詳姓│        │月；又犯偽造署│
│    │許      │旁之空地  │名之人所有、未懸掛│        │押罪，累犯，處│
│    │        │          │車牌之貨車，載往「│        │有期徒刑參月，│
│    │        │          │利隆興業有限公司」│        │過磅單偽造之「│
│    │        │          │，以19000 元之代價│        │己○○」署名壹│
│    │        │          │，將車輛售予該公司│        │枚，沒收。    │
│    │        │          │員工徐定宏，並假冒│        │              │
│    │        │          │己○○名義，在該公│        │              │
│    │        │          │司之過磅單「客戶名│        │              │
│    │        │          │稱」欄上偽造「楊文│        │              │
│    │        │          │雄」之署名1 枚，足│        │              │
│    │        │          │生損害於己○○。  │        │              │
├──┼────┼─────┼─────────┼────┼───────┤
│ 9  │96年8 月│高雄市一心│利用不知情之「惠鋒│中華威利│犯竊盜罪，累犯│
│    │2 日下午│路與和平路│拖吊有限公司」司機│小貨車1 │，處有期徒刑伍│
│    │1 時44分│口        │黃光永，竊取不詳姓│輛      │月。          │
│    │許      │          │名之人所有、未懸掛│        │              │
│    │        │          │牌之貨車，載往高雄│        │              │
│    │        │          │縣大社鄉○○路○ 段│        │              │
│    │        │          │不知名回收場販賣。│        │              │
├──┼────┼─────┼─────────┼────┼───────┤
│10  │96年8 月│高雄市籬仔│利用不知情之拖車司│福特六合│犯竊盜罪，累犯│
│    │2 日    │內路中台化│機（不詳姓名），竊│藍色自小│，處有期徒刑伍│
│    │        │工圍牆旁  │取丁○○所有之貨車│貨車1 輛│月；又犯行使偽│
│    │        │          │，復以7千元之代價 │（車牌號│造私文書罪，累│
│    │        │          │，售予不知情之呂學│碼：ZX-6│犯，處有期徒刑│
│    │        │          │能、陳愛琴夫婦，並│461號） │肆月，廢車買賣│
│    │        │          │假冒己○○名義，在│        │合約書上偽造之│
│    │        │          │廢車買賣合約書上偽│        │「己○○」署名│
│    │        │          │造「己○○」之署名│        │壹枚、指印貳枚│
│    │        │          │1 枚、指印2 枚，足│        │，均沒收。    │
│    │        │          │生損害於呂學能夫婦│        │              │
│    │        │          │及己○○。        │        │              │
├──┼────┼─────┼─────────┼────┼───────┤
│11  │96年8 月│高雄縣仁武│利用不知情之「惠鋒│黃色中華│犯竊盜罪，累犯│
│    │8 日下午│鄉○○○路│拖吊有限公司」負責│得利卡箱│，處有期徒刑伍│
│    │1 時20分│與八德西路│人王志成，竊取不詳│型車1 輛│月。          │
│    │        │口        │姓名之人所有、未懸│        │              │
│    │        │          │掛車牌之箱型車，載│        │              │
│    │        │          │往「元榮源企業有限│        │              │
│    │        │          │公司」，將車輛售予│        │              │
│    │        │          │該公司負責人劉世仁│        │              │
│    │        │          │。                │        │              │
├──┼────┼─────┼─────────┼────┼───────┤
│12  │96年8 月│高雄縣仁武│利用不知情之「惠鋒│藍色中華│犯竊盜未遂罪，│
│    │10日中午│鄉○○○路│拖吊有限公司」司機│得利卡小│累犯，處有期徒│
│    │12時20分│與八德西路│黃光永，竊取不詳姓│貨車1 輛│刑貳月。      │
│    │許      │口        │名之人所有、未懸掛│        │              │
│    │        │          │車牌之貨車，於拖吊│        │              │
│    │        │          │過程中，因車主出現│        │              │
│    │        │          │而未遂。          │        │              │
├──┼────┼─────┼─────────┼────┼───────┤
│13  │96年8 月│高雄縣仁武│利用不知情之拖車司│豐田大貨│犯竊盜罪，累犯│
│    │12日    │鄉灣內五巷│機劉寬義，竊取沈煥│車1 輛，│，處有期徒刑伍│
│    │        │與仁心路口│智所有之大貨車及挖│（車牌號│月。          │
│    │        │          │土機，前往「元榮源│碼：ZS-9│              │
│    │        │          │企業有限公司」，以│70號）  │              │
│    │        │          │合計54312 元之代價│挖土機1 │              │
│    │        │          │，將上開車輛售予該│輛（型號│              │
│    │        │          │公司負責人劉世仁。│：S100FX│              │
│    │        │          │                  │2 ，機種│              │
│    │        │          │                  │番號：10│              │
│    │        │          │                  │0FX5653 │              │
│    │        │          │                  │）      │              │
├──┼────┼─────┼─────────┼────┼───────┤
│14-1│96年8 月│高雄縣鳳山│利用不知情之拖車司│自小客車│犯竊盜未遂罪，│
│    │9 日    │市○○街17│機（不詳姓名），竊│1 輛（車│累犯，處有期徒│
│    │        │7 巷12附2 │取乙○○所有之自小│牌號碼：│刑貳月。      │
│    │        │號保安宮前│客車，於拖吊過程中│UT-7668 │              │
│    │        │          │，為乙○○友人葉正│號）    │              │
│    │        │          │涼趨前制止而未遂。│        │              │
├──┼────┼─────┼─────────┼────┼───────┤
│14-2│96年8 月│同上      │見上開乙○○所有自│乙○○之│犯竊盜罪，累犯│
│    │16日上午│          │小客車車窗損壞且車│強制汽車│，處有期徒刑參│
│    │10時許  │          │門未關，即入內竊取│責任保險│月。          │
│    │        │          │之。              │證及保險│              │
│    │        │          │                  │費收據各│              │
│    │        │          │                  │1 紙    │              │
├──┼────┼─────┼─────────┼────┼───────┤
│14-3│96年8 月│同上      │利用不知情之拖車司│自小客車│犯竊盜未遂罪，│
│    │23日15時│          │機蔡誌明，竊取上開│1 輛（車│累犯，處有期徒│
│    │20分許  │          │乙○○所有之自小客│牌號碼：│刑貳月。      │
│    │        │          │車，因資料不齊全，│UT-7668 │              │
│    │        │          │蔡誌明發覺有異不願│號）    │              │
│    │        │          │拖吊而未遂，並為葉│        │              │
│    │        │          │正涼當場目擊，報警│        │              │
│    │        │          │處理而查獲。      │        │              │
└──┴────┴─────┴─────────┴────┴───────┘
附錄本判決論罪科刑法條：
中華民國刑法第320條
（普通竊盜罪、竊佔罪）
意圖為自己或第三人不法之所有，而竊取他人之動產者，為竊盜
罪，處5 年以下有期徒刑、拘役或5 百元以下罰金。
意圖為自己或第三人不法之利益，而竊佔他人之不動產者，依前
項之規定處斷。
前二項之未遂犯罰之。
中華民國刑法第216條
（行使偽造變造或登載不實之文書罪）
行使第210 條至第215 條之文書者，依偽造、變造文書或登載不
實事項或使登載不實事項之規定處斷。
中華民國刑法第210條
（偽造變造私文書罪）
偽造、變造私文書，足以生損害於公眾或他人者，處5 年以下有
期徒刑。


司法院資訊處製作；財團法人民間司法改革基金會備份。
